【裁判字號】    92,裁,1669
【裁判日期】    921121
【裁判案由】    違反電子遊戲場業管理條例
【裁判全文】
最  高  行  政  法  院  裁  定                  九十二年度裁字第一六六九號
    上  訴  人  甲○○
    訴訟代理人  乙○○
    被 上訴 人  高雄市政府
    代  表  人  丙○○
右當事人間因違反電子遊戲場業管理條例事件，上訴人對於中華民國九十一年九月十
七日高雄高等行政法院九十一年度訴字第四七八號判決，提起上訴，本院裁定如左：
    主  文
上訴駁回。
上訴審訴訟費用由上訴人負擔。
    理  由
一、按對於高等行政法院判決上訴，非以其違背法令為理由，不得為之，行政訴訟法
    第二百四十二條定有明文。是對於高等行政法院判決上訴，若未具體說明原判決
    違背何項法令、不適用或如何適用法令不當之具體情事，即非主張原判決違背法
    令以為上訴理由，其上訴不應准許。
二、本件上訴人係高雄市○○區○○路三六七號「悅氏遊藝場」及「麥米倫遊樂場」
    之負責人，分別領有被上訴人核發之高市建二商字第一九九二八八○二號（營業
    項目為電子遊戲場業，營業級別為限制級）營利事業登記證及高市建二商字第一
    八四五○一七五號營利事業登記證（營業項目為遊樂園區）。上訴人經營之「悅
    氏遊藝場」於民國九十年四月二十三日十八時十分許，為被上訴人所屬高雄市政
    府警察局三民第二分局員警於現場實施臨檢時，當場查獲有從事兌換現金之賭博
    行為，經該分局移由高雄地方法院檢察署檢察官偵查，並於同年六月五日提起公
    訴。經上開法院於同年八月二十二日以九十年度易字第二三○九號判決上訴人有
    期徒刑四月，並經臺灣高等法院高雄分院於同年十月三十一日以九十年度上易字
    第一七六四號判決駁回上訴確定在案。被上訴人遂依電子遊戲場業管理條例第三
    十一條規定，於同年十二月二十一日以高市府建二字第五一三五九號公告將上訴
    人之悅氏遊藝場之營利事業登記予以撤銷。上訴人不服，循序提起行政訴訟，經
    原審以九十一年度訴字第四七八號判決（下稱原判決）駁回，上訴人對原判決提
    起上訴。其上訴意旨略謂：本案依據臺灣高雄地方法院檢察署九十年度偵字第八
    ○○六號、第一○○八八號起訴書及臺灣高雄地方法院九十年十月三十一日九十
    年度上易字第一七六四號刑事判決，均認本案賭博地點在麥米倫遊樂場，與業已
    盤讓他人之「悅氏遊藝場」無涉，本案處罰「悅氏遊藝場」之證據並不充分云云
    。核上訴意旨並未具體說明原判決違背何項法令、不適用或如何適用法令不當之
    具體情事，即非主張原判決違背法令，依首開規定及說明，其上訴為不合法，應
    予駁回。
三、依行政訴訟法第二百四十九條第一項前段、第一百零四條、民事訴訟法第九十五
    條、第七十八條，裁定如主文。
中    華    民    國    九十二      年      十一      月    二十一      日
                    最 高 行 政 法 院  第 一 庭
                                審 判 長 法  官      黃  綠  星
                                         法  官      高  啟  燦
                                         法  官      蔡  進  田
                                         法  官      黃  璽  君
                                         法  官      廖  宏  明
右  正  本  證  明  與  原  本  無  異
                                         法院書記官  彭  秀  玲
中    華    民    國    九十二      年      十一      月    二十一      日


司法院資訊處製作；財團法人民間司法改革基金會備份。
